【裁判字號】    97,訴,316
【裁判日期】    980327
【裁判案由】    違反野生動物保育法等
【裁判全文】
臺灣臺東地方法院刑事判決               97年度訴字第316號
公  訴  人  臺灣臺東地方法院檢察署檢察官
被      告  甲○○
                    （另案於臺灣臺東監獄執行中）
            乙○○
            丁○○
            丙○○
上列被告因違反野生動物保育法等案件，經檢察官提起公訴（97
年度偵字第1253號），被告於準備程序中為有罪之陳述，經本院
合議庭裁定由受命法官獨任進行簡式審判程序，判決如下：
    主  文
甲○○犯如附表編號一、二所示之罪，均累犯，各處如附表編號
一、二「罪名及宣告刑」欄所示之刑（含主刑及從刑），應執行
有期徒刑貳年肆月。扣案之鐵鎚、鑿子、鉗子及手電筒各壹支，
均沒收之。
乙○○犯如附表編號一至六所示之罪，各處如附表編號一至六
「罪名及宣告刑」欄所示之刑（含主刑及從刑），應執行有期徒
刑肆年。扣案之鐵鎚、鑿子、鉗子、手電筒各壹支、白鼻心死體
壹隻、臺東間爬岩鰍死體壹包（重壹點伍公斤）及鱸鰻死體拾肆
條，均沒收之。
丁○○犯如附表編號二、三所示之罪，各處如附表編號二、三
「罪名及宣告刑」欄所示之刑（含主刑及從刑），應執行有期徒
刑貳年。扣案之鐵鎚、鑿子、鉗子及手電筒各壹支，均沒收之。
丙○○犯如附表編號二所示之罪，處如附表編號二「罪名及宣告
刑」欄所示之刑（含主刑及從刑）。
    犯罪事實
一、甲○○前因槍砲彈藥刀械管制條例案件，於民國95年11月8
    日，經本院以95年度簡上字第9號判決判處有期徒刑5月確定
    ，而於96年7月2日徒刑執行完畢出監。詎仍不知悔改，與乙○○、丁○○及丙○○共同基於意圖為自己不法所有之竊盜
    犯意聯絡，於附表編號一、二所示之時、地，以該附表所示
    之方法，竊取臺灣鐵路管理局所有如附表編號一、二所示之
    財物。乙○○則另與丁○○共同基於意圖為自己不法所有之
    竊盜犯意聯絡，於附表編號三所示之時、地，以該附表所示
    之方法，竊取臺灣鐵路管理局所有如附表編號三所示之財物
    。嗣經警於97年6月19日持本院核發之97年聲搜字第101號搜
    索票，至乙○○位於臺東縣大武鄉○○村○○路9號住處執
    行搜索，經乙○○帶領，在臺東縣達仁鄉○○○○○路中央
    隧道前草叢內，扣得乙○○所有供犯罪所用之鐵鎚、鑿子、
    鉗子及手電筒各1支。
二、乙○○明知白鼻心、臺東間爬岩鰍及鱸鰻均業經行政院農業
    委員會列為珍貴稀有野生動物，未經主管機關之同意，不得
    買賣，而非於族群量逾越環境容許量，不得予以獵捕，且獵
    捕野生動物不得使用電氣、獸鋏等禁止之方法。竟未經主管
    機關同意，基於買賣保育類野生動物之犯意，於附表編號四
    所示時、地，以該附表所示之方式購買保育類野生動物鱸鰻
    13條及臺東間爬岩鰍1包（重1.5公斤）；又基於非法獵捕保
    育類野生動物之犯意，在保育類野生動物白鼻心及鱸鰻之族
    群量未逾越環境容許量前，未經主管機關許可，於附表編號
    五、六所示時、地，以該附表所示之禁止方法，獵捕上開保
    育類野生動物鱸鰻、白鼻心各1隻，嗣經警於97年6月19日持
    上開搜索票，搜索其上開住處，扣得白鼻心死體2隻（另1隻
    白鼻心死體為乙○○在住家附近拾得）、臺東間爬岩鰍死體
    1 包（重1.5公斤）、鱸鰻死體14條，及乙○○向丁○○之
    父借用，供犯罪所用之獵具電瓶1組（含頭燈）、撈網1支等
    物。
三、案經臺東縣警察局大武分局報請臺灣臺東地方法院檢察署檢
    察官偵查起訴。
    理  由
壹、程序事項
    被告甲○○、乙○○、丁○○、丙○○所犯者非為死刑、無
    期徒刑、最輕本刑為3年以上有期徒刑之罪或高等法院管轄
    第一審案件，其於準備程序進行中，先就被訴事實為有罪之
    陳述，經告知其簡式審判程序之旨，並聽取公訴人、被告之
    意見後，本院合議庭依刑事訴訟法第273條之1第1項之規定
    ，裁定由受命法官獨任以簡式審判程序進行本案之審理。
貳、實體事項
一、上揭犯罪事實，業據被告甲○○、乙○○、丁○○、丙○○
    於警詢、偵查中、本院準備程序及審理時均坦承不諱，核與
    證人即共同被告甲○○（就乙○○、丁○○、丙○○犯罪事
    實一部分）、乙○○（就甲○○、丁○○、丙○○犯罪事實
    一部分）、丁○○（就甲○○、乙○○、丙○○犯罪事實一
    部分）、丙○○（甲○○、乙○○、丁○○犯罪事實一部分
    ）於偵查中之結證、證人即臺灣鐵路管理局高雄電務段大武
    電務分駐所助理工務員陳金水、王耀德、許是、邱義夫、張
    勝雄、黃主禮、警詢時證述相符，並有臺東縣警察局大武分
    局扣押物品目錄表、贓物認領保管單（電纜線（裸銅）168
    公斤）、臺東縣查獲非法獵捕野生動物活體屍體證物領據、
    臺東縣政府農業處自然保育科野生動物鑑定報告書、刑案現
    場測繪圖及照片84張等附卷可稽；另有鐵鎚、鑿子、鉗子及
    手電筒、電瓶（含頭燈）1組、撈網1支、白鼻心死體1隻、
    臺東間爬岩鰍死體1包、鱸鰻死體14條扣案可佐，足徵被告
    上開自白與事實相符，罪證明確，犯行洵堪認定，應依法論
    科。
二、論罪科刑
（一）按刑法321條第1項第3款之攜帶兇器竊盜罪，係以行為人
      攜帶兇器為其加重要件，此所謂兇器，其種類並無限制，
      凡客觀上足以對人之生命、身體安全構成威脅，具有危險
      性之兇器均屬之。查被告4人行竊時所攜帶之鐵鎚、鑿子
      、鉗子客觀上均足對人之生命、身體、安全構成威脅應認
      屬兇器。核被告甲○○、乙○○就附表編號一所為，係犯
      刑法第321條第1項第3款攜帶兇器竊盜罪；被告甲○○、
      乙○○、丁○○、丙○○就附表編號二所為，係犯同法第
      321條第1項第3款、第4款結夥三人以上攜帶兇器竊盜罪；
      被告乙○○、丁○○就附表編號三所為，係犯同法第321
      條第1項第3款攜帶兇器竊盜罪。被告甲○○、乙○○、丁○○、丙○○分別就上開所犯各罪，有犯意聯絡、行為分
      擔，均各為共同正犯。再被告甲○○、乙○○、丁○○上
      開所犯數罪，犯意各別，行為互殊，應予分論併罰。又被
      告甲○○曾有如前所述之犯罪科刑及刑之執行情形，此有
      臺灣高等法院被告前案紀錄表在卷可稽，其於有期徒刑執
      行完畢後5年內，故意再犯本件有期徒刑以上之罪，為累
      犯，應依刑法第47條第1項規定加重其刑。
（二）按野生動物區分為一般類及保育類；保育類野生動物則分
      為瀕臨絕種、珍貴稀有及其他應予保育之野生動物；又保
      育類野生動物非經主管機關之同意，不得買賣或在公共場
      所陳列、展示，野生動物保育法第4條第1項、第35條第1
      項分別定有明文。次按保育類野生動物應予保育，除具有
      族群量逾越環境容許量之條件外，不得獵捕、宰殺之；獵
      捕野生動物不得以使用電氣、獸鋏等方法為之，同法第18
      條第1項第1款、第19條第1項第3款、第6款分別定有明文
      。查白鼻心、臺東間爬岩鰍及鱸鰻業經行政院農業委員會
      列為珍貴稀有野生動物，有臺東縣政府農業處自然保育科
      野生動物鑑定報告書1份附卷可參（見警卷第177頁），而
      該委員會迄今尚無野生動物保育法第18條第1項第1款族群
      量逾越環境容許量之相關公告，故白鼻心及鱸鰻之族群量
      目前並未逾越環境容許量甚明。末按野生動物保育法第41
      條第1項第1、2、3款，均係就不同情形下，對於保育類野
      生動物為獵捕、宰殺之處罰規定，如僅就有其中一款情形
      之獵捕或宰殺保育類野生動物，固祗成立其中一款之獵捕
      或宰殺保育類野生動物罪，如兼具其中多款之情形，因獵
      捕、宰殺之行祇有一個，仍只成立一罪 (最高法院92 年
      度臺上字第6402號裁判意旨參照)。是核被告乙○○就附
      表編號四所為，係違反野生動物保育法第35條第1項規定
      ，而犯同法第40條第2款之買賣保育類野生動物罪；其就
      附表編號五所為，係違反同法第18條第1項第1款、第19條
      第1項第3款之規定，而犯同法第41條第1項第1款、第3款
      使用電氣之方法獵捕保育類野生動物罪；其就附表編號六
      所為，係違反同法第18條第1項第1款、第19條第1項第6款
      之規定，而犯同法第41條第1項第1款、第3款使用獸鋏之
      方法獵捕保育類野生動物罪。其以一行為同時購買臺東間
      爬岩鰍1包及鱸鰻13條，應依刑法第55條規定，從一重處
      罰之。其上開所犯數罪，犯意各別，行為互殊，應予分論
      併罰。
（三）爰審酌被告甲○○、乙○○、丁○○、丙○○正值壯年，
      竟不思以己力獲取生活所需，再三恣意竊取臺灣鐵路管理
      局所有之電纜線，不僅漠視他人之所有權，造成所有人之
      重大損失，更有危害公共安全之虞，且臺灣鐵路管理局因
      此需耗費鉅款修繕，徒增全國稅收之支出，惡行匪淺，又
      被告乙○○明知白鼻心、臺東間爬岩鰍及鱸鰻均為珍貴稀
      有野生動物，未經主管機關許可擅自買賣，並以電氣或獸
      鋏等方法獵捕，所幸數量非鉅，對自然生態影響尚微，且
      渠等犯罪後均坦承犯行，態度尚可，暨渠等犯罪之動機、
      目的、手段、犯罪所生之危害、家庭狀況、智識程度等一
      切情狀，分別量處如主文所示之刑，並定其應執行之刑。
（四）末查，扣案之鐵鎚、鑿子、鉗子各1支，為被告乙○○所
      有供犯附表編號一、二、三所示犯罪所用之物，業據被告
      乙○○陳明在卷（見審判筆錄第9頁），則依共犯責任共
      同原則，均應依刑法第38條第1項第2款規定，併予諭知沒
      收之。又按犯第40條、第41條之罪，查獲之保育類野生動
      物得沒收之；查獲之保育類野生動物產製品及供犯罪所用
      之獵具、藥品、器具，沒收之，野生動物保育法第52條第
      1項定有明文。查扣案之保育類野生動物之白鼻心死體1隻
      （見警卷第172頁照片右側體型較小者）、臺東間爬岩鰍
      死體1包（重1.5公斤）及鱸鰻死體14條，係被告犯野生動
      物保育法第40條、第41條之罪而查獲之保育類野生動物，
      ，爰依上開規定，均併予宣告沒收之。至扣案之另1隻白
      鼻心死體（見上開照片左側體型較大者），係被告在其住
      家附近撿拾而來，業經被告供述明確（見偵查卷第31頁）
      ，且查無證據證明為被告犯罪所得之物；而扣案之電瓶（
      含頭燈）1組及撈網1支，雖係供被告乙○○犯罪所用之物
      ，惟係被告丁○○之父所有，非被告乙○○所有，亦據其
      供述綦詳（見審判筆錄第9頁），爰均不併與宣告沒收。
據上論斷，應依刑事訴訟法第273條之1第1項、第299條第1項前
段，野生動物保育法第40條第2款、第41條第1項第1款、第3款、
第52條第1項，刑法第11條前段、第28條、第321條第1項第3款、
第4款、第55條、第47條第1項、第55條第5款、第38條第1項第2
款，判決如主文。
本案經檢察官戊○○到庭執行職務。
中    華    民    國    98    年    3    月  27      日
                  刑事第三庭  法  官  陳鈺雯
以上正本證明與原本無異。
如不服本判決應於收受送達後10日內向本院提出上訴書狀，並應
敘述具體理由；其未敘述上訴理由者，應於上訴期間屆滿後20日
內向本院補提理由書（均須按他造當事人之人數附繕本）。「切
勿逕送上級法院」。告訴人或被害人對於本判決如有不服，請書
具不服之理由狀，請求檢察官上訴者，其上訴期間之計算係以檢
察官收受判決正本之日期為準。
                              書記官  沈茜庭
中    華    民    國    98    年    3     月    27    日
附表
┌──┬─────┬──────┬────┬─────┬──────┐
│編號│犯罪時間、│犯罪手法、所│ 行為人 │所犯法條  │罪名及宣告刑│
│    │地點      │得財物及銷贓│        │          │            │
│    │          │方式        │        │          │            │
├──┼─────┼──────┼────┼─────┼──────┤
│ 一 │97年1月間 │由乙○○口含│甲○○、│刑法第321 │甲○○共同攜│
│    │某日下午3 │手電筒，手持│乙○○  │條第1項第3│帶兇器竊盜，│
│    │時許，於臺│鐵鎚、鑿子切│        │款        │累犯，處有期│
│    │東縣大武鄉│斷電纜線；林│        │          │徒刑壹年貳月│
│    │南迴鐵路大│鳳鳴則負責收│        │          │。扣案之之鐵│
│    │鳥隧道北口│線，竊得臺灣│        │          │鎚、鑿子、鉗│
│    │內約100公 │鐵路管理局鐵│        │          │子及手電筒各│
│    │尺處。    │路隧道內照明│        │          │壹支，均沒收│
│    │          │設備所使用之│        │          │之。        │
│    │          │電纜線1批 ( │        │          │乙○○共同攜│
│    │          │長約100公尺 │        │          │帶兇器竊盜，│
│    │          │，焚燒後裸銅│        │          │處有期徒刑壹│
│    │          │重約100公斤)│        │          │年。扣案之鐵│
│    │          │。上開贓物經│        │          │鎚、鑿子、鉗│
│    │          │變賣後得款新│        │          │子及手電筒各│
│    │          │臺幣 (下同  │        │          │壹支，均沒收│
│    │          │)16,000 元，│        │          │之。        │
│    │          │由甲○○、張│        │          │            │
│    │          │慶2人朋分 │        │          │            │
│    │          │花用殆盡。  │        │          │            │
│    │          │            │        │          │            │
│    │          │            │        │          │            │
├──┼─────┼──────┼────┼─────┼──────┤
│ 二 │97年4月25 │由甲○○以雙│甲○○、│刑法第321 │甲○○結夥三│
│    │日下午4時 │手撐高乙○○│乙○○、│條第1項第3│人以上攜帶兇│
│    │許，於臺東│身體，再由張│丁○○、│款、第4款 │器竊盜，累犯│
│    │縣達仁鄉安│慶口含手電│丙○○  │          │，處有期徒刑│
│    │朔南迴鐵路│筒，手持鐵鎚│        │          │壹年肆月。扣│
│    │中央隧道內│、鑿子切斷電│        │          │案之之鐵鎚、│
│    │。        │纜線；後由林│        │          │鑿子、鉗子及│
│    │          │鳳鳴、乙○○│        │          │手電筒各壹支│
│    │          │、丁○○、溫│        │          │，均沒收之。│
│    │          │俊成4人合力 │        │          │乙○○結夥三│
│    │          │拉扯收線，竊│        │          │人以上攜帶兇│
│    │          │得臺灣鐵路管│        │          │器竊盜，處有│
│    │          │理局鐵路隧道│        │          │期徒刑壹年貳│
│    │          │內照明設備所│        │          │月。扣案之鐵│
│    │          │使用之電纜線│        │          │鎚壹支、鑿子│
│    │          │共5梱。林鳳 │        │          │、鉗子及手電│
│    │          │鳴、乙○○、│        │          │筒各壹支，均│
│    │          │丁○○、溫俊│        │          │沒收之。    │
│    │          │成4人先將上 │        │          │丁○○結夥三│
│    │          │開竊得之贓物│        │          │人以上攜帶兇│
│    │          │放置在上述中│        │          │器竊盜，處有│
│    │          │央隧旁道班人│        │          │期徒刑壹年貳│
│    │          │員專用小屋內│        │          │月。扣案之鐵│
│    │          │；甲○○、潘│        │          │鎚、鑿子、鉗│
│    │          │誌勝、丙○○│        │          │子及手電筒各│
│    │          │3人再於26日 │        │          │壹支，均沒收│
│    │          │凌晨1時許， │        │          │之。        │
│    │          │焚燒其中1梱 │        │          │丙○○結夥三│
│    │          │電纜線，所得│        │          │人以上攜帶兇│
│    │          │裸銅重約100 │        │          │器竊盜，處有│
│    │          │公斤，變賣後│        │          │期徒刑壹年貳│
│    │          │得款15, 000 │        │          │月。扣案之鐵│
│    │          │元，由甲○○│        │          │鎚、鑿子、鉗│
│    │          │、丁○○、溫│        │          │子及手電筒各│
│    │          │俊成3人朋分 │        │          │壹支，均沒收│
│    │          │花用。      │        │          │之。        │
│    │          │            │        │          │            │
│    │          │            │        │          │            │
│    │          │            │        │          │            │
│    │          │            │        │          │            │
│    │          │            │        │          │            │
│    │          │            │        │          │            │
│    │          │            │        │          │            │
│    │          │            │        │          │            │
├──┼─────┼──────┼────┼─────┼──────┤
│ 三 │97年4月中 │由乙○○口含│乙○○、│刑法第321 │乙○○共同攜│
│    │旬某日下午│手電筒，手持│丁○○  │條第1項第3│帶兇器竊盜，│
│    │2時許，於 │鐵鎚、鑿子切│        │款        │處有期徒刑壹│
│    │臺東縣大武│斷電纜線；潘│        │          │年。扣案之鐵│
│    │鄉尚武村中│誌勝則負責把│        │          │鎚、鑿子、鉗│
│    │橫溪南迴鐵│風及收線，竊│        │          │子及手電筒各│
│    │路古莊隧道│得臺灣鐵路管│        │          │壹支，均沒收│
│    │內。      │理局鐵路隧道│        │          │之。        │
│    │          │內照明設備所│        │          │丁○○共同攜│
│    │          │使用之電纜線│        │          │帶兇器竊盜，│
│    │          │1批 (長約100│        │          │處有期徒刑壹│
│    │          │公尺，焚燒後│        │          │年。扣案之鐵│
│    │          │裸銅重約170 │        │          │鎚、鑿子、鉗│
│    │          │公斤)。張慶 │        │          │子及手電筒各│
│    │          │、丁○○旋│        │          │壹支，均沒收│
│    │          │在同村入口海│        │          │之。        │
│    │          │邊焚燒上開竊│        │          │            │
│    │          │贓物時，為海│        │          │            │
│    │          │巡署巡邏之班│        │          │            │
│    │          │兵發現，遂棄│        │          │            │
│    │          │贓物而逃。  │        │          │            │
│    │          │            │        │          │            │
├──┼─────┼──────┼────┼─────┼──────┤
│ 四 │96年7月間 │乙○○為轉售│乙○○  │野生動物保│乙○○違反保│
│    │某日，在住│圖利，各以  │        │育法第40條│育類野生動物│
│    │處臺東縣大│500元、200  │        │第2款     │，非經主管機│
│    │武鄉尚武村│餘元之代價，│        │          │關之同意，不│
│    │尚武路9號 │同時向真實姓│        │          │得買賣之規定│
│    │附近。    │名年籍不詳之│        │          │，未經主管機│
│    │          │原住民男子購│        │          │關同意，買賣│
│    │          │買保育類野生│        │          │保育類野生動│
│    │          │動物鱸鰻13條│        │          │物，處有期徒│
│    │          │及臺東間爬岩│        │          │刑陸月。扣案│
│    │          │鰍1包 (重1.5│        │          │之鱸鰻死體拾│
│    │          │公斤)。嗣經 │        │          │參條、臺東間│
│    │          │警持上開搜索│        │          │爬岩鰍死體壹│
│    │          │票至其上開住│        │          │包(重壹點伍 │
│    │          │處執行搜索，│        │          │公斤），均沒│
│    │          │當場扣得上開│        │          │收之。      │
│    │          │保育類野生動│        │          │            │
│    │          │物（已死亡）│        │          │            │
│    │          │。          │        │          │            │
│    │          │            │        │          │            │
├──┼─────┼──────┼────┼─────┼──────┤
│ 五 │96年9月間 │乙○○使用電│乙○○  │野生動物保│乙○○未具保│
│    │某日，在臺│氣之禁止方法│        │育法第41條│育類野生動物│
│    │東縣大武鄉│，獵捕保育類│        │第1項第1款│族群量逾越環│
│    │尚武村大埤│野生動物鱸鰻│        │、第3款   │境容許量之條│
│    │湖內。    │1條。嗣經警 │        │          │件，違反獵捕│
│    │          │持上開搜索票│        │          │野生動物不得│
│    │          │至其開住處執│        │          │以使用電氣之│
│    │          │行搜索，當場│        │          │方法為之規定│
│    │          │扣得上開保育│        │          │，使用禁止之│
│    │          │類野生動物（│        │          │方式，獵捕保│
│    │          │已死亡）。  │        │          │育類野生動物│
│    │          │            │        │          │，處有期徒陸│
│    │          │            │        │          │月。扣案之鱸│
│    │          │            │        │          │鰻死體壹條，│
│    │          │            │        │          │沒收之。    │
├──┼─────┼──────┼────┼─────┼──────┤
│ 六 │96年10月間│乙○○使用獸│乙○○  │野生動物保│乙○○未具保│
│    │某日，在臺│鋏之禁止方法│        │育法第41條│育類野生動物│
│    │東縣大武鄉│，獵捕保育類│        │第1項第1、│族群量逾越環│
│    │大武村第一│野生動物白鼻│        │3款       │境容許量之條│
│    │公墓內。  │心1隻。嗣警 │        │          │件，違反獵捕│
│    │          │警持搜索票至│        │          │野生動物不得│
│    │          │其上開住處執│        │          │以使用獸鋏之│
│    │          │行搜索，當場│        │          │方法為之規定│
│    │          │扣得上開保育│        │          │，使用禁止之│
│    │          │類野生動物（│        │          │方式，獵捕保│
│    │          │已死亡）。  │        │          │育類野生動物│
│    │          │            │        │          │，處有期徒刑│
│    │          │            │        │          │陸月。扣案之│
│    │          │            │        │          │白鼻心死體壹│
│    │          │            │        │          │隻，沒收之。│
└──┴─────┴──────┴────┴─────┴──────┘
附錄本案論罪科刑法條全文：
中華民國刑法第321條
犯竊盜罪而有左列情形之一者，處六月以上、五年以下有期徒刑
：
一、於夜間侵入住宅或有人居住之建築物、船艦或隱匿其內而犯
之者。
二、毀越門扇、牆垣或其他安全設備而犯之者。
三、攜帶兇器而犯之者。
四、結夥三人以上而犯之者。
五、乘火災、水災或其他災害之際而犯之者。
六、在車站或埠頭而犯之者。
野生動物保育法
第35條第1項
保育類野生動物、瀕臨絕種及珍貴稀有野生動物產製品，非經主
管機關之同意，不得買賣或在公共場所陳列、展示。
第18條第1項第1款
保育類野生動物應予保育，不得騷擾、虐待、獵捕、宰殺或為其
他利用。但有下列情形之一，不在此限：
一  族群量逾越環境容許量者。
第19條第1項
獵捕野生動物，不得以下列方法為之：
一、使用炸藥或其他爆裂物。
二、使用毒物。
三、使用電氣、麻醉物或麻痺之方法。
四、架設網具。
五、使用獵槍以外之其他種類槍械。
六、使用陷阱、獸鋏或特殊獵捕工具。
七、其他經主管機關公告禁止之方法。
第40條
有下列情形之一，處六月以上五年以下有期徒刑，得併科新臺幣
 30 萬元以上 150 萬元以下罰金：
一、違反第 24 條第 1 項規定，未經中央主管機關同意，輸入或
    輸出保育類野生動物之活體或其產製品者。
二、違反第35條第1項規定，未經主管機關同意，買賣或意圖販
    賣而陳列、展示保育類野生動物或瀕臨絕種及珍貴稀有野生
    動物產製品者。
第41條
有下列情形之一，處六月以上五年以下有期徒刑，得併科新臺幣
20萬元以上100萬元以下罰金：
一、未具第 18 條第 1 項第 1 款之條件，獵捕、宰殺保育類野
    生動物者。
二、違反第 18 條第 1 項第 2 款規定，未經中央主管機關許可
   ，獵捕、宰殺保育類野生動物者。
三、違反第 19 條第 1 項規定，使用禁止之方式，獵捕、宰殺保
    育類野生動物者。
於劃定之野生動物保護區內，犯前項之罪者，加重其刑至三分之
一。
第 1 項之未遂犯罰之。


司法院資訊處製作；財團法人民間司法改革基金會備份。
